【裁判字號】    97,易緝,298
【裁判日期】    980326
【裁判案由】    竊盜
【裁判全文】
臺灣臺中地方法院刑事判決             97年度易緝字第298號
公  訴  人  臺灣臺中地方法院檢察署檢察官
被      告  戊○○
                    （另案在臺灣臺中監獄執行中）
上列被告因竊盜案件，經檢察官聲請以簡易判決處刑（96年度偵
字第9812號），本院認不應以簡易判決處刑（96年度豐簡字第51
7 號），改依通常程序審理，判決如下：
    主    文
戊○○共同犯攜帶兇器、踰越牆垣竊盜罪，處有期徒刑拾月，減
為有期徒刑伍月，如易科罰金，以新臺幣壹仟元折算壹日。
    犯罪事實
一、戊○○與丁○○（另經本院以97年度易字第3551號判決判處
    有期徒刑5 月確定在案）共同基於意圖為自己不法所有之犯
    意聯絡，於民國96年4 月8 日下午3 時許，由丁○○騎乘不
    詳車牌號碼之機車搭載戊○○，至臺中縣大雅鄉忠義村之清
    泉崗和平營區（現由聯勤中部營產管理處管理，管理人為王
    建龍），一同翻越圍牆進入營區內，並由丁○○以現場所撿
    拾客觀上足對人之生命、身體、安全構成威脅，可作為兇器
    使用之螺絲起子1 支（未扣案），拆除上開營區內之鋁門窗
    條17條而共同竊取之，得手後旋即將該鋁門窗條搬運至上開
    機車上，正欲逃離現場之際，為巡邏員警甲○○、乙○○接
    獲通報而至營區內當場查獲戊○○，並扣得上開鋁門窗條17
    條（業已由王建龍領回），丁○○則趁隙逃逸，並將上開螺
    絲起子丟棄在路旁。
二、案經臺中縣警察局豐原分局報請臺灣臺中地方法院檢察署檢
    察官偵查後聲請簡易判決處刑。
    理    由
壹、程序方面
    按被告以外之人於審判外之言詞或書面陳述，除法律有規定
    者外，不得作為證據，刑事訴訟法第159 條固定有明文，惟
    被告以外之人於審判外之陳述，雖不符同法第159 條之1 至
    之4 規定，而經當事人於審判程序同意作為證據，法院審酌
    該言詞陳述或書面陳述作成時之情況，認為適當者，亦得為
    證據；又當事人、代理人或辯護人於法院調查證據時，知有
    第159 條第1 項不得為證據之情形，而未於言詞辯論終結前
    聲明異議者，視為有前項之同意，同法第159 條之5 亦定有
    明文。查本判決所引用之下列各項證據方法之證據能力，被
    告及檢察官於本院審理時均同意作為證據，且於本院審理中
    調查證據時，知有刑事訴訟法第159 條第1 項不得為證據之
    情形，亦未於言詞辯論終結前聲明異議，且本院審酌該等證
    據作成之客觀情況均無不當，並無不宜作為證據之情事，則
    依刑事訴訟法第159 條之5 之規定，認均具有證據能力。
貳、實體方面
一、訊據被告戊○○固坦承有於上開時間由丁○○騎乘不詳車牌
    號碼之機車，一同至臺中縣大雅鄉忠義村之清泉崗和平營區
    之事實，惟矢口否認有何共同竊盜之犯行，辯稱：是丁○○
    說那邊有東西可以撿，丁○○叫伊去搬之前他已經拆好的鋁
    門窗條，伊是從倒下的圍牆那邊進去的云云。惟查，上開犯
    罪事實，業據被告戊○○於警詢時供稱：於96年4月8 日15
    時許，與在逃男子丁○○共同前往竊取鐵鋁門，是丁○○使
    用工具拆除的，只是他叫我過去幫他幫運出來，是丁○○以
    機車載伊過去，伊與丁○○是爬營區外牆進入行竊，所偷竊
    的鋁門變賣後作為伊與丁○○日常生活費用等語明確（見警
    卷第2 、3 頁），核與證人即被害人王建龍於警詢中所述遭
    竊之情形相符，並據證人即共犯丁○○於本院審理時具結證
    稱：我們是翻牆進去營區的，因為翻牆比較近，伊先用螺絲
    起子將鋁窗鬆動後，被告才去拆的，螺絲起子是現場就有的
    ，警察到場伊就先跑掉，跑的時候有帶走螺絲起子，在跑的
    過程中就丟掉了，竊取鋁條是要變賣得款平分等語屬實（見
    本院易緝卷第29頁背面、第30頁），且證人乙○○於本院審
    時亦到庭證稱：被告本來蹲在裡面整理那包東西，另外一個
    比較靠近門口，比較靠近門口的那個看到我們就先跑，所以
    伊就先去追，另外一個同事甲○○去控制被告，追的那個翻
    牆出去，顧慮甲○○的安全就沒有繼續追，該營區四周圍都
    有圍起來，如果要進去的話，一定要翻牆進去等語（見本院
    易緝卷第30頁背面、第31頁），是依上開證人丁○○、乙○○所述，顯見被告上開所辯，要屬事後卸責之詞，不足採信
    。此外，復有搜索扣押筆錄、扣押物品目錄表、贓物認領保
    管收據、刑案現場測繪圖各1 份及現場查獲照片6 張附於警
    卷可稽，本件事證明確，被告竊盜之犯行，洵堪認定，應依
    法論科。
二、核被告戊○○所為，係犯刑法第321 條第1 項第2 、3 款之
    攜帶兇器、踰越牆垣竊盜罪。檢察官起訴書係認被告犯同法
    第320 條第1 項之竊盜罪，尚有未洽，然因基本事實同一，
    爰變更起訴法條（公訴檢察官於本院審理時僅變更為被告所
    犯係刑法第321 條第1 項第3 款之攜帶兇器竊盜罪，漏未論
    及刑法第321 條第1 項第2 款之踰越牆垣竊盜罪，附此敘明
    ）。被告戊○○與丁○○就上開竊盜之犯行間，有犯意聯絡
    及行為分擔，應論以共同正犯。爰審酌被告前已有竊盜之前
    科紀錄，有臺灣高等法院被告前案紀錄表在卷可憑，竟僅為
    貪圖不法利益，率爾竊取他人之財物，所為實不足取，且犯
    後飾詞圖卸，難認有悔意，惟念其所竊取之財物業已由被害
    人王建龍領回，被害人所受之損害已有輕減等一切情狀，量
    處如主文所示之刑，以資懲儆。又被告上開犯罪時間，係在
    96年4 月24日以前，且被告經通緝及緝獲之時間，均係在中
    華民國九十六年罪犯減刑條例施行後，合於該條例第2 條第
    1 項第3 款所定減刑之條件，爰依該條例規定減其宣告刑2
    分之1 ，併斟酌本件犯罪情節，被告之經濟狀況及智識程度
    等情，諭知以新臺幣1,000 元折算1 日之易科罰金折算標準
    。至於供本件竊盜所用之螺絲起子，並未扣案，且據證人丁○○於本院審理時證稱係在該營區內所拾得，自非被告或共
    犯丁○○所有，爰不另為沒收之諭知，附此敘明。
據上論斷，應依刑事訴訟法第452 條、第284 條之1 、第299 條
第1 項前段、第300 條，刑法第28條、第321 條第1 項第2 款、
第3 款、第41條第1 項前段，刑法施行法第1 條之1 中華民國九
十六年罪犯減刑條例第2 條第1 項第3 款、第7 條、第9 條，判
決如主文。
本案經檢察官丙○○到庭執行職務。
中    華    民    國    98    年    3     月    26    日
                  刑事第十六庭  法  官  陳玉聰
以上正本證明與原本無異。
如不服本判決，應於收受送達後10日內向本院提出上訴書狀（應
敘述具體理由並附繕本）。
上訴書狀如未敘述理由，應於上訴期間屆滿後20日內補提理由書
於本院。
                                書記官  王崑煜
中    華    民    國    98    年    3     月    26    日
附錄本判決論罪科刑之法條：
刑法第321條第1項第2款、第3款
犯竊盜罪而有左列情形之一者，處6 月以上5 年以下有期徒刑：
  二、毀越門扇、牆垣或其他安全設備而犯之者。
  三、攜帶兇器而犯之者。


司法院資訊處製作；財團法人民間司法改革基金會備份。
